臺灣高等法院刑事判決
110年度上訴字第3384號
上  訴  人  
即  被  告  游懷恩

選任辯護人  李岳洋律師
            洪維駿律師
上列上訴人因詐欺等案件，不服臺灣宜蘭地方法院110年度訴字
第10號、第104號，中華民國110年9月30日第一審判決（起訴案
號：臺灣宜蘭地方檢察署109年度偵字第7535、7590號，及追加
起訴案號：110年度偵字第2016號、言詞追加起訴案號：109年度
偵字第7395號，原為移送併案；移送併辦案號：110年度偵字第2
016號），提起上訴，本院判決如下：
    主  文
上訴駁回。
    事  實
一、甲○○明知使用來源不明之金融卡及自不明他人所有之銀行帳
    戶內提領現金，係詐欺集團收取犯罪所得之手法，亦明知受
    邀參與加入真實姓名不詳綽號「橫財神」及「咬錢虎(牛奶
    ）」、「紅茶」等人所組之集團，係以三人以上之分工方式
    詐騙，而組成具有牟利性之有結構性詐欺犯罪組織，且係將
    詐騙而得之款項，指定匯入取得使用之人頭帳戶內，以此等
    製造金流斷點方式，掩飾該詐騙所得之本質及去向。竟貪圖
    可從中分取之不法利益，自民國109年9月中旬起，透過通訊
    軟體LINE聯繫，在宜蘭縣宜蘭市泰山路「全聯福利中心」前
    見面，由真實姓名不詳綽號「橫財神」之人交付之IPHONE6
    廠牌手機1支予甲○○作為工作機使用，以該行動電話內FACET
    IME及TELEGRAM等社群軟體連繫上組成員，TELEGRAM內則設
    一群組，成員有甲○○、真實姓名不詳綽號「橫財神」、「咬
    錢虎(牛奶）」及「紅茶」等人，而加入真實姓名不詳綽號
    「橫財神」、「咬錢虎(牛奶）」、「紅茶」等成年人所屬
    以實施詐術為手段、具有持續性、牟利性及結構性之詐欺集
    團犯罪組織。由甲○○擔任提款車手工作，真實姓名不詳綽號
    「橫財神」之人擔任車手頭，依集團指示提供人頭帳戶提款
    卡與提款車手，並向提款車手收取款項上繳回集團等工作，
    而參與該詐欺犯罪集團，並與所屬集團成員間，共同基於隱
    匿詐欺犯罪所得之洗錢及意圖為自己不法所有之犯意聯絡。
    先由綽號「橫財神」先透過社群軟體TELEGRAM傳送統一超商
    （7-11）店到店取貨號碼後3碼及收件人名字給甲○○，甲○○
    則於109年9月28日及10月初，兩次前往臺北市士林區某統一
    超商（7-11）領取包裹，內有附表參編號一至五所示之渣打
    商業銀行（原為新竹商銀）三多分行帳號000-000000000000
    00號（許瀠云所申設）、中華郵政帳號000-00000000000000
    號（張家語所申設）、中華郵政帳號000-00000000000000號
    （莊淳婷所申設）、中國信託帳號000-000000000000號（張
    雯雅所申設 ）及帳號000-000000000000號（蕭淵琳所申設
    ）等5張人頭帳戶金融提款卡。再由詐欺集團成員分別於附
    表貳編號一至七「遭詐騙情形」欄所示時間，撥打電話或以
    LINE通訊軟體，對附表貳編號一至七「被害人」欄所示各該
    被害人虛構不實事由而施用詐術，致其等陷於錯誤，分別依
    指示匯款至附表貳編號一至七詐欺集團指定使用之人頭帳戶
    內，而掩飾詐欺犯罪所得之本質及實際去向，而由綽號「橫
    財神」告知甲○○前揭人頭帳戶金融提款卡密碼，自109年9月
    29日起至109年10月5日止，分別於附表參所示「提領時間」
    、「提領地點」提領「提領金額」欄所示附表貳編號一至七
    等人遭詐騙而匯入前開帳戶內之款項。甲○○自行扣除當日提
    領總金額0.5％做為擔任車手之酬勞，剩餘款項依綽號「橫財
    神」之人指示於提領當日晚上10時許後至隔日凌晨2時許間
    ，騎乘車牌號碼000-000號普通重型機車（車主為甲○○不知
    情祖父游清文）持往宜蘭縣員山鄉大湖18路上民宿前花圃上
    擺放，由詐騙集團其他成員前來收取而上繳回詐騙集團。案
    經宜蘭縣政府警察局羅東分局員警依內政部警政署165系統
    派發之提領熱點，調閱監視器影像過濾比對，發現甲○○涉有
    重嫌，經臺灣宜蘭地方檢察署檢察官核發拘票於109年12月7
    日拘提到案，而循線查悉上情。
二、案經庚○○訴由彰化縣警察局北斗分局、辛○○訴由臺中市政府
    警察局第五分局、丙○○訴由臺北市政府警察局松山分局、甲○○訴由臺北市政府警察局中山分局函請宜蘭縣政府警察局羅
    東分局報請臺灣宜蘭地方檢察署檢察官偵查後提起公訴，暨
    己○○訴由基隆市警察局第二分局函請宜蘭縣政府警察局宜蘭
    分局報請臺灣宜蘭地方檢察署檢察官偵查後移送併辦（嗣於
    審理中以言詞追加起訴），及戊○○訴由臺中市政府警察局霧
    峰分局函轉臺北市政府警察局少年警察隊報請臺灣宜蘭地方
    檢察署檢察官偵查後提起公訴、追加起訴及移送併辦。
    理  由
壹、程序部分：
　　本判決以下所引具傳聞性質之各項供述證據，經本院於審理
    期日調查證據時提示並告以要旨後，未據當事人於言詞辯論
    終結前就證據能力部分有所異議，經審酌該言詞陳述或書面
    陳述作成時之情況，該等證據並無違背法定程序取得或顯不
    可信之情形，以之作為證據均屬適當，依據刑事訴訟法第15
    9條之5規定，自應認為均有證據能力。至於組織犯罪防制條
    例第12條明定「訊問證人之筆錄，以在檢察官或法官面前作
    成，並經踐行刑事訴訟法所定訊問證人之程序者為限，始得
    採為證據。」，則本案關於證人之警詢筆錄，既非在檢察官
    或法官面前作成，依上述規定，自不得作為認定被告涉犯組
    織犯罪防制條例罪名之事證，是證人警詢筆錄於認定被告違
    反組織犯罪防制條例罪名時並無證據能力。其餘認定事實所
    引用之非供述證據，並無證據證明係公務員違背法定程序所
    取得，且就本案待證事項復具有相當關連性，亦無刑事訴訟
    法第159條之4顯有不可信之情況與不得作為證據之情形，且
    經本院於審理期日依法進行證據之調查、辯論，依同法第15
    8條之4規定之反面解釋，亦均應有證據能力。
貳、實體部分：
一、認定犯罪事實所憑之證據及理由：
　㈠訊據被告對於上開犯罪事實均坦承不諱(本院卷第131至133頁
    )，核與被告於原審之自白相符（原審卷第26、233至236、3
    66至369頁），並有附表貳、附表參證據欄所示之證據可以
    佐證(參與組織犯罪部分，不包括被害人於警詢陳述之證據)
    ，堪認被告之任意性自白確與事實相符，犯行洵堪認定。
　㈡被告參與本件詐欺集團之分工模式，是有人擔任向被害人詐
    騙，在被害人受騙後，即要車手組一部分之人擔任取款車手
    ，一部分之人擔任向車手取得詐騙款項並層轉上繳之工作，
    且被告亦坦承工作手機裡面，FACETIME、TELEGRAM聯繫，該
    通訊軟體裡面至少有綽號「橫財神」、「咬錢虎( 牛奶）」
    、「紅茶」等人(本院卷第133頁)。是被告顯然知道此為三
    人以上之分工詐騙模式，且以集團此等分工情況，亦可知悉
    有一定之層級，各層級有固定之聯絡方式，且結構完善；被
    告擔任提款車手工作，可從詐騙款項中分受報酬，也知悉該
    組織具有牟利性，自然明知所參與者，是具有牟利性之有結
    構性詐欺犯罪組織，合於組織犯罪條例第2條第1項所規範之
    詐欺犯罪組織。
　㈢刑事不法利得不僅為犯罪之重要誘因，甚且經常成為維繫、
    茁壯犯罪組織之養分，為防堵不法所得資金進入合法商業領
    域，流通於正常金融管道，澈底杜絕其變裝化身成合法資金
    之機會，以落實犯罪防制，確保國家司法權之正確運作，維
    護社會治安及穩定金融秩序，故洗錢防制法於第2條明定洗
    錢行為之態樣，並於第14條、第15條規定其罰則，俾防範犯
    罪行為人藉製造資金流動軌跡斷點之手段，去化不法利得與
    犯罪間之聯結，漂白不法利得。洗錢行為旨在掩飾、隱匿犯
    罪及因而獲取之財產利益，自係以犯罪之不法所得為標的，
    雖須先獲取犯罪不法利得，然後始有洗錢可言。惟財產犯罪
    行為人利用人頭帳戶收取犯罪所得之情形，於被害人將款項
    匯入人頭帳戶之際，非但財產犯罪於焉完成，並因該款項進
    入形式上與犯罪行為人毫無關聯之人頭帳戶，以致於自資金
    移動軌跡觀之，難以查知係該犯罪之不法所得，即已形成金
    流斷點，發揮去化其與前置犯罪間聯結之作用，而此不啻為
    洗錢防制法為實現其防阻不法利得誘發、滋養犯罪之規範目
    的，所處罰之洗錢行為（最高法院109年度台上字第1680 號
    判決意旨參照）。本件被告及所屬詐欺集團犯罪組織就詐騙
    附表貳所示被害人之行為，構成刑法第339條之4第1項之加
    重詐欺取財罪，該條項為法定刑1年以上7年以下有期徒刑之
    罪，屬洗錢防制法第3條第1款所規定之特定犯罪，而該詐欺
    集團成員，係遣人去電或以通訊軟體施以詐術，令其等陷於
    錯誤後，依照集團之指示，將錢匯入該集團事先取得並掌控
    之人頭帳戶，利用人頭帳戶提領詐騙所得，並逐層向上交付
    提領之不法所得，因該款項進入形式上與犯罪行為人毫無關
    聯之人頭帳戶，以致於自資金移動軌跡觀之，難以查知係該
    犯罪之不法所得，即已形成金流斷點，發揮去化其與前置犯
    罪間聯結之作用。是該集團得以藉由人頭帳戶之「漂白」而
    隱匿其犯罪所得之本質及去向，當該集團再遣提款車手將之
    領出，自非僅係取得犯罪所得，而係兼有洗錢防制法第2條
    第2款之洗錢行為，自亦應構成同法第14條第1項之一般洗錢
    罪。
　㈣綜上證據及理由，本案被告所犯均事證明確，堪以認定，應
    依法論科。 
二、論罪科刑：
　㈠被告就受邀加入真實姓名不詳綽號「橫財神」及「咬錢虎(牛
    奶）」、「紅茶」等人所組成以實施詐術為手段、具有持續
    性、牟利性及結構性之詐欺集團犯罪組織，此部分所為係犯
    組織犯罪防制條例第3條第1項後段之參與犯罪組織罪。被告
    就附表貳編號一至七各編號所示各該被害人受騙陷於錯誤後
    ，依指示匯款至人頭帳戶內，以掩飾詐欺犯罪所得之本質及
    去向，再依其參與犯罪組織之行為分擔模式，分別擔任提領
    款項車手工作，使詐得款項得以上繳回詐欺集團，核此部分
    所為，均係犯刑法第339條之4第1項第2款之三人以上共同詐
    欺之加重詐欺取財罪及洗錢防制法第14條第1項之洗錢罪。
　㈡按組織犯罪防制條例係藉由防制組織型態之犯罪活動為手段
    ，以達成維護社會秩序、保障人民權益之目的，乃於該條例
    第3條第1項前段與後段，分別對於「發起、主持、操縱、指
    揮」及「參與」犯罪組織者，依其情節不同而為處遇，行為
    人雖有其中一行為（如參與），不問其有否實施各該手段（
    如詐欺）之罪，均成立本罪。然在未經自首或有其他積極事
    實，足以證明其確已脫離或解散該組織之前，其違法行為，
    仍繼續存在，即為行為之繼續，而屬單純一罪，至行為終了
    時，仍論為一罪。又加重詐欺罪，係侵害個人財產法益之犯
    罪，其罪數之計算，核與參與犯罪組織罪之侵害社會法益有
    所不同，審酌現今詐欺集團之成員皆係為欺罔他人，騙取財
    物，方參與以詐術為目的之犯罪組織。倘若行為人於參與詐
    欺犯罪組織之行為繼續中，先後多次為加重詐欺之行為，因
    參與犯罪組織罪為繼續犯，犯罪一直繼續進行，直至犯罪組
    織解散，或其脫離犯罪組織時，其犯行始行終結。故該參與
    犯罪組織與其後之多次加重詐欺之行為皆有所重合，然因行
    為人僅為一參與犯罪組織行為，侵害一社會法益，屬單純一
    罪，應僅就「該案中」與參與犯罪組織罪時間較為密切之首
    次加重詐欺犯行論以參與犯罪組織罪及加重詐欺罪之想像競
    合犯，而其他之加重詐欺犯行，祗需單獨論罪科刑即可，無
    需再另論以參與犯罪組織罪，以避免重複評價。是如行為人
    於參與同一詐欺集團之多次加重詐欺行為，因部分犯行發覺
    在後或偵查階段之先後不同，肇致起訴後分由不同之法官審
    理，為裨益法院審理範圍明確、便於事實認定，即應以數案
    中「最先繫屬於法院之案件」為準，以「該案件」中之 「
    首次」加重詐欺犯行與參與犯罪組織罪論以想像競合。縱該
    首次犯行非屬事實上之首次，亦因參與犯罪組織之繼續行為
    ，已為該案中之首次犯行所包攝，該參與犯罪組織行為之評
    價已獲滿足，自不再重複於他次詐欺犯行中再次論罪，俾免
    於過度評價及悖於一事不再理原則。至於「另案」起訴之他
    次加重詐欺犯行，縱屬事實上之首次犯行，仍需單獨論以加
    重詐欺罪，以彰顯刑法對不同被害人財產保護之完整性，避
    免評價不足（最高法院109年度台上字第3945號判決意旨參
    照）。被告參與本件詐欺集團犯罪組織部分，目前僅本案加
    重詐欺及洗錢犯罪被訴追繫屬，有本院被告前案紀錄表在卷
    可按，依上說明，自應以本案件起訴參與組織犯罪行為以及
    依此分擔而如附表貳編號一所示首次實施之加重詐欺取財及
    洗錢行為，具有局部之同一性，得認與一行為觸犯數罪名之
    要件相符，依刑法第55條想像競合犯之規定，從一重之加重
    詐欺取財罪處斷。又因被告是為取得詐騙款項，並且掩飾犯
    罪所得，始以取得使用之人頭帳戶為之，可認二行為間有局
    部之同一性，故附表貳其餘編號二至七所示被告依此行為分
    擔所共犯之加重詐欺取財與洗錢罪，核均係以一行為同時觸
    犯數罪名，均為想像競合犯，亦應依刑法第55條規定，各從
    一重之加重詐欺罪處斷。再被告所參與之詐欺集團係分別向
    附表貳編號一至七所示被害人行騙，侵害各該被害人之財產
    法益，在刑法評價上各具獨立性，故犯意各別，行為互殊，
    係數行為，自應予分論併罰。
　㈢共同正犯之數行為人，在合同意思範圍以內，各自分擔犯罪
    行為之一部，相互利用他人之行為，以達其犯罪目的者，即
    應對全部發生之結果，共同負責；共同正犯之成立，祇須具
    有犯意之聯絡及行為之分擔，既不問犯罪動機起於何人，亦
    不必每一階段均有參與。意思之聯絡亦不限於事前有協議，
    僅於行為當時有共同犯意之聯絡者，亦屬之。表示之方法，
    也不以明示通謀為必要，即相互間有默示之合致，亦無不可
    ；且意思之聯絡，不以數人間直接發生者為限，即有間接之
    聯絡者，亦包括在內。是於集團式之犯罪，原不必每一共犯
    均有直接聯繫，亦不必每一階段均參與，祇須分擔犯罪行為
    之一部，即應對於全部所發生之結果共同負責，倘犯罪結果
    係因共同正犯之合同行為所致者，無論出於何人所加，在共
    同正犯間均應同負全部之責，並無分別何部分為孰人下手之
    必要。觀諸現今電話詐騙之犯罪型態，自架設電話機房、收
    購人頭帳戶、撥打電話實施詐騙、指定被害人匯款帳戶、自
    人頭帳戶提領款項、取贓分贓等階段，乃需由多人縝密分工
    方能完成之集團性犯罪，倘有其中某一環節脫落，將無法順
    遂達成詐欺之結果。因此，詐欺集團各個成員，固因各自分
    工不同而未均能從頭到尾始終參與其中，惟其等共同詐欺之
    意思，非但並無軒輊，甚至有利用集團其他成員之各自行為
    ，以遂詐欺之犯罪結果。本案被告明知所加入其所屬之詐欺
    集團之詐騙手法，係由該詐欺集團其他成員撥打電話以附表
    貳編號一至七「遭詐騙情形」欄所示方式，使不特定民眾陷
    於錯誤而依指示匯款，為圖領得報酬，仍參與該詐欺集團，
    被告擔任俗稱「車手」之角色，接獲詐欺集團成員綽號「橫
    財神」之指示後，持附表參編號一至五所示人頭帳戶之提款
    卡於附表參所示「提領時間」、前往「提領地點」提款如附
    表貳編號一至七所示各該告訴人、被害人遭詐騙所轉帳或匯
    款之贓款，再由被告將收取之贓款扣除自己所得報酬0.5%後
    上繳予綽號「橫財神」等人等情。被告係以自己參與犯罪之
    意思，分別分擔、實施如附表貳編號一至七所示三人以上共
    同詐欺取財罪、洗錢罪之部分構成要件行為，其等所為均係
    本件犯行所不可或缺之內部分工行為，並相互利用其他成員
    之行為，以共同達成犯罪之目的。從而，被告及所屬詐欺集
    團綽號「橫財神」及「咬錢虎(牛奶）」、「紅茶」及其他
    不詳成年成員間，分別就其個人所參與及有犯意聯絡之三人
    以上共同詐欺取財罪、洗錢罪，同負全責，分別有直接或間
    接之犯意聯絡及行為分擔，均應依刑法第28條之規定，論以
    共同正犯。
  ㈣附表貳編號一至四、六至七所示被害人基於單一受詐騙事由
    而接連匯款，係基於同一犯意及利用同一機會所為，各行為
    之獨立性極為薄弱，難以強行分開，應為數個舉動之接續施
    行，屬接續犯而應各論以一罪。
　㈤「犯前二條之罪，在偵查或審判中自白者，減輕其刑」，洗
    錢防制法第16條第2項定有明文。想像競合犯之處斷刑，本
    質上係「刑之合併」，其所謂從一重處斷，乃將想像競合犯
    組成之評價上數罪，合併為科刑一罪，其所對應之刑罰，亦
    合併其評價上數罪之數法定刑，而為一個處斷刑。易言之，
    想像競合犯侵害數法益者皆成立犯罪，論罪時必須輕、重罪
    併舉論述，同時宣告所犯各罪名，包括各罪有無加重、減免
    其刑之情形，亦應說明論列，量刑時併衡酌輕罪部分量刑事
    由，評價始為充足，然後依刑法第55條前段規定「從一重處
    斷」，非謂對於其餘各罪可置而不論。因此，法院決定處斷
    刑時，雖以其中最重罪名之法定刑，做為裁量之準據，惟於
    裁量其輕重時，仍應將輕罪合併評價在內（最高法院108年
    度台上字第4405號判決意旨參照）。被告於原審及本院審理
    中均自白其掩飾、隱匿犯罪所得之來源、去向及所在之洗錢
    行為，已如上述，此部分原應就其所犯一般洗錢罪，依洗錢
    防制法第16條第2項之規定減輕其刑。惟被告所犯一般洗錢
    罪屬想像競合犯其中之輕罪，被告本案犯行均從重論以三人
    以上共同詐欺取財罪，是就被告此部分想像競合輕罪得減輕
    部分，依上開說明，自應於後述依刑法第57條量刑時一併衡
    酌該部分減輕其刑事由，附此敘明。　
　㈥組織犯罪防制條例第有關應於刑之執行前，令入勞動場所，
    強制工作之規定，因係就受處分人之人身自由所為限制，違
    反憲法比例原則及憲法明顯區隔原則之要求，與憲法第8條
    保障人身自由之意旨不符，業經司法院釋字第812號解釋宣
    告自該號解釋公布之日起失其效力。是本件被告參與組織犯
    罪部分，已無強制工作規定適用與否之判斷問題，附此敘明
    。
  ㈦被告及其辯護人上訴意旨主張：被告涉世未深且無詐欺之前
    科，並非詐欺集團之主導者，係因新冠肺炎致無業在家，因
    不忍經營小吃店受疫情影響之祖父母，為減輕祖父母之負擔
    ，一時不察而涉本案，所得利益不過數千元；再參酌被告參
    與之角色分工程度，坦承犯行之態度，案發當時無業及家中
    有祖父母及經濟狀勉持，被告犯行時間點109 年9 月底至10
    月初，約5日左右時間，換言之，被告109 年12月遭警方查
    獲之前，這段時間都沒有再從事詐欺犯行，因被告獲取微薄
    金錢之後，認為不宜繼續從事此工作，因此被告確實並非惡
    行重大，有審酌刑法第59減輕其刑之餘地云云。惟按刑法第
    59條之立法以旨乃係認為，為防止酌減其刑之濫用，自應嚴
    定其適用之條件，以免法定刑形同虛設，破壞罪刑法定之原
    則。科刑時，原即應依第57條規定審酌一切情狀，尤應注意
    該條各款所列事項，以為量刑標準。因此，本條關於裁判上
    減輕之規定，必於審酌一切之犯罪情狀，在客觀上顯然足以
    引起一般同情，認為縱予宣告法定最低刑度猶嫌過重者，始
    有其適用，以避免濫用，破壞立法者設定法定刑之立法政策
    。因此，本條固屬法院依法得自由裁量之事項，然並非漫無
    限制，必須犯罪另有特殊之原因與環境，在客觀上足以引起
    一般同情，認為即予宣告法定低度刑期，猶嫌過重者，始有
    其適用，至於被告無前科、坦白犯行、素行端正，以及犯罪
    之動機、犯罪之手段或犯罪後之態度等情狀，僅可為法定刑
    內從輕科刑之標準，不得據為酌量減輕之理由（最高法院51
    年台上字第899號判例、88年度台上字第6683號、91年度台
    上字第733 號判決意旨參照）。現今參與詐欺集團犯罪，擔
    任車手提款，為社會所痛惡之犯行，依一般社會通念，顯難
    認有何客觀上足以引起一般人同情，認為縱予宣告法定最低
    刑度猶嫌過重之可言，被告及其辯護人上述所據之理由，無
    非均係屬刑法第57條量刑之審酌事實，不足以認為有合於刑
    法第59條減輕其刑之適用，並無理由。　　
三、移送併辦部分之說明：
　㈠臺灣宜蘭地方檢察署110年度偵字第2016號移送併辦意旨書就
    被告所涉附表貳編號六告訴人丙○○之詐欺等犯行移送併案審
    理，此部分與檢察官起訴書所載即詐欺告訴人丙○○部分為同
    一事實，自得併予審理。
　㈡臺灣宜蘭地方檢察署109年度偵字第7395號移送併辦意旨書就
    被告所涉附表貳編號五告訴人己○○部分移送併案審理，惟嗣
    經公訴檢察官於110年4月19日再原審審理期日改以言詞追加
    起訴（原審卷第251頁），此部分自亦得予以審理。
參、沒收部分：
  ㈠關於供犯罪所用之物部分：被告於109年9月中旬加入真實姓
    名不詳綽號「橫財神」等人所組成之詐騙集團時，該真實姓
    名不詳綽號「橫財神」之人交付之IPHONE6廠牌手機1支予被
    告作為工作機使用，作為實施詐欺行為時與本案詐騙集團上
    游聯繫之用，嗣109年10月6日已返還該手機，業據被告供明
    在卷（原審卷第26頁）。上開供被告使用之IPHONE6手機1支
    雖未扣案，然為被告共犯詐欺集團所有，爰依刑法第38條第
    2項前段規定，宣告沒收，並依同條第4項規定諭知於全部或
    一部不能沒收或不宜執行沒收時，追徵其價額。
  ㈡關於犯罪所得部分：按犯罪所得，屬於犯罪行為人者，沒收
    之。於全部或一部不能沒收或不宜執行沒收時，追徵其價額
    ，刑法第38條之1第1項前段、第3項分別定有明文。共同犯
    罪所得之物之沒收或追徵其價額，應就各共同正犯實際分得
    之數為之，亦即依各共同正犯實際犯罪所得分別宣告沒收，
    始符個人責任原則及罪責相當原則，至於共同正犯各人有無
    犯罪所得，或其犯罪所得之多寡，應由法院綜合卷證資料及
    調查所得認定之。被告犯如附表壹編號一至七所示加重詐欺
    取財罪，取得報酬為提領總款項之0.5％，已如前述，故被告
    本案犯罪所得應為3,714元（計算式：20,000+20,000+20,00
    0+ 20,000+20,000+20,000+20,000+20,000+20,000+19,800+
     20,000+ 20,000+9,000+20,000+10,000+1,000+60,000+20,
    000+20,000+14,000+20,000+16,000+100,000+20,000+ 20,0
    00+ 20,000+20,000+20,000+59,960+22,985+30,000=742,74
    5）之0.5 ％即3,714元〈元以下四捨五入〉），並未扣案，均
    屬犯罪所得，應依上開規定予以宣告沒收，並於全部或一部
    不能沒收或不宜執行沒收時，追徵其價額。至其餘詐騙款項
    ，因已交付詐騙集團上手成員，難認被告就已上繳之詐欺贓
    款有實際支配之權限，爰均不予宣告沒收或追徵。
　㈢警方在被告住處所扣得之手機1支及存摺2本，與本案犯罪事
    實無關，此據被告陳明在卷，均不予宣告沒收，附此敘明。
肆、駁回被告上訴之理由：　　
　㈠原審判決同此認定，以被告所犯各罪均事證明確，並依法論
    罪科刑及宣告沒收，認事用法均無違誤。被告上訴意旨主張
    所犯各罪，均應適用刑法第59條之規定減輕其刑，並無理由
    ，以如上述。至被告上訴意旨請求本院依法通知告訴人或被
    害人到院並進行調解程序，本院依法通知後，告訴人或被害
    人均未到案，有本院刑事報到單再卷可稽。再修復式司法制
    度強調仍應注重被害人或其家屬進行調解意願之意旨，況被
    害人雖有同意與加害人和解之權利，但並無此項和解及因而
    宥恕加害者之義務(最高法院110年度台上字第2355號判決要
    旨)。本院依法通知告訴人及被害人均未到庭，依上所述，
    自不能強令告訴人或被害人到庭與被告進行調解或轉介調解
    ，附此敘明。
　㈡爰以被告之行為人之責任為基礎，審酌被告不思以合法途徑
    賺取金錢，竟貪圖不法利益，貿然加入本案詐欺集團擔任車
    手組工作之犯罪動機、目的及參與犯罪之分工程度，危害社
    會秩序，價值觀念顯有偏差，且所為製造金流之斷點，掩飾
    、隱匿詐欺犯罪所得之舉，除增加檢警查緝難度，更造成告
    訴人之財物損失且難以追回，助長詐欺犯罪盛行，危害社會
    治安，本應嚴予問責。惟念及被告所參與者，均為集團下層
    之車手組工作，且僅從所得款項中抽取一小部分獲利，其餘
    提款金額最終是上繳回集團，及被告於偵審中自白坦承全部
    犯行之犯罪後態度，有合於上述洗錢防制法自白規定之事由
    ；再審酌附表貳編號一至七所示被害人遭詐騙之損害金額，
    被告迄未能與附表貳編號一至七所示被害人和解，賠償被害
    人之損失，及另考量被告於該詐欺集團之角色分工及參與程
    度，非居於詐欺集團之主導地位，並兼衡被告自述國中肄業
    之智識程度，案發當時無業、目前擔任板模泥作工作、家中
    有祖父母經營小吃店，係依無業欲減輕祖父母之經濟負擔，
    所得利益不多等一切情狀，亦堪認原審判決就被告所犯各罪
    ，分別量處如附表壹編號一至七「主文」欄所示之刑，量刑
    均已屬接近於法定最低刑度，均堪稱妥適。
　㈢再審酌被告上開所犯各罪之犯罪類型相同，犯罪態樣、手段
    、所侵害法益、責任非難程度、犯罪時間，及因此數罪所反
    應之人格特性暨權衡各罪之法律目的、多數犯罪責任遞減、
    罪刑相當原則及相關刑事政策，而為整體評價後，亦堪認原
    審判決就被告所犯各罪定其應執行刑甚低，已屬寬典，被告
    上訴意旨請求再從輕量刑並定應執行云云，顯無理由，自應
    予以駁回。　　　　　　　　
據上論斷，應依刑事訴訟法第368條，判決如主文。
本案經檢察官張立言提起公訴，檢察官林小刊追加起訴及移送併
辦，檢察官張立言移送併辦，檢察官張學翰追加起訴，檢察官曾
俊哲到庭執行職務。
中　　華　　民　　國　　111 　年　　1　　月　　  5　　日
                  刑事第十九庭  審判長法　官  曾淑華
                                      法　官  李殷君
                                      法　官  陳文貴
以上正本證明與原本無異。
如不服本判決，應於收受送達後20日內向本院提出上訴書狀，其
未敘述上訴之理由者並得於提起上訴後20日內向本院補提理由書
（均須按他造當事人之人數附繕本）「切勿逕送上級法院」。
                                      書記官  俞妙樺
中　　華　　民　　國　　111 　年　　1 　　月　　5 　　日
附錄：本案論罪科刑法條全文
組織犯罪防制條例第3條第1項
發起、主持、操縱或指揮犯罪組織者，處3年以上10年以下有期
徒刑，得併科新臺幣1億元以下罰金；參與者，處6月以上5年以
下有期徒刑，得併科新臺幣1千萬元以下罰金。但參與情節輕微
者，得減輕或免除其刑。
刑法第339條之4第1項
犯第339條詐欺罪而有下列情形之一者，處1年以上7年以下有期
徒刑，得併科1百萬元以下罰金：
一、冒用政府機關或公務員名義犯之。
二、三人以上共同犯之。
三、以廣播電視、電子通訊、網際網路或其他媒體等傳播工具，
    對公眾散布而犯之。
洗錢防制法第14條第1項
有第二條各款所列洗錢行為者，處7年以下有期徒刑，併科新臺
幣5百萬元以下罰金。
附表壹： 
編號 告訴人或被害人暨犯罪事實 主文（罪名及宣告刑）  一 庚○○即附表貳編號一所示 甲○○犯三人以上共同詐欺取財罪，處有期徒刑壹年貳月。  二 辛○○即附表貳編號二所示 甲○○犯三人以上共同詐欺取財罪，處有期徒刑壹年貳月。  三 甲○○即附表貳編號三所示 甲○○犯三人以上共同詐欺取財罪，處有期徒刑壹年貳月。  四 丁○○即附表貳編號四所示 甲○○犯三人以上共同詐欺取財罪，處有期徒刑壹年貳月。  五 己○○即附表貳編號五所示 甲○○犯三人以上共同詐欺取財罪，處有期徒刑壹年貳月。  六 丙○○即附表壹編 號六所示 甲○○犯三人以上共同詐欺取財罪，處有期徒刑壹年貳月。  七 戊○○即附表貳編號七所示 甲○○犯三人以上共同詐欺取財罪，處有期徒刑壹年貳月。 
附表貳：
編號 被害人 遭詐騙情形 被騙金額（新臺幣）匯入人頭帳戶及匯款日期 被告提領情形 被害人被害證據 一 庚○○（提出告訴）（109年度偵字第7535、7590號）  詐騙集團成員於109年9月9日下午3時許，撥打電話予庚○○佯稱為其友人藍教頭，因更換手機號碼，要求其重新加入LINE通訊軟體帳號，再於同年月25日上午10時許，以LINE通訊軟體與庚○○聯繫，佯稱急需金錢處理事情欲向其借款，庚○○因而陷於錯誤，依其指示於25日中午某時許至中國信託商業銀行員林分行臨櫃匯款250,000元至右列林怡辰凱基商業銀行帳戶內；又於同年月28日晚上9時許，撥打電話及以LINE通訊軟體與庚○○聯繫，佯稱有資金缺口，欲向其借款，庚○○因而陷於錯誤，依其指示於29日中午12時許至中國信託商業銀行員林分行臨櫃匯款200,000元至右列許瀠云渣打商業銀行帳戶內；另於同年月30日晚上9時許，以LINE通訊軟體與庚○○聯繫，佯稱尚有資金缺口，欲向其借款，庚○○因而陷於錯誤，依其指示於30日上午11時許以手機連接網際網路操作中國信託商業銀行手機APP軟體線上轉帳將50,000元匯入右列許瀠云渣打商業銀行帳戶內，嗣甲○○依詐騙集團成員之指示將匯入其所提領帳戶內款項悉數提領，並扣除其與詐騙集團成員約定之報酬後剩餘款項再放於宜蘭縣員山鄉大湖18路上民宿前花圃，俟詐騙集團成員前往拿取。 109年9月25日中午某時許匯款250,000元至林怡辰所有之凱基商業銀行屏東分行00000000-000000號帳戶※非被告提領帳戶 如附表貳編號一 見109年度偵字第7590號卷 1、告訴人庚○○警詢之證述（第25至26頁，不包括組織犯罪條例部分） 2、內政部警政署反詐騙諮詢專線紀錄表1紙（第27 頁） 3、彰化縣警察局北斗分局溪洲分駐所受理詐騙帳戶通報警示簡便格式表1紙（第28頁） 4、通話記錄翻拍照片5幀（第29至30頁） 5、LINE對話記錄及交易明細翻拍照片7幀（第30至31頁） 見110年度訴字第10號卷 6、渣打國際商業銀行函檢附00000000000000號帳戶相關交易明細1份（第319至321頁）    109年9月29日中午12時許匯款200,000元至許瀠云所有之渣打商業銀行三多分行000000-00000000號帳戶      109年9月30日上午11時許匯款50,000元至許瀠云所有之渣打商業銀行三多分行000000-00000000號帳戶   二 辛○○（提出告訴）（109年度偵字第7535、7590號）  詐騙集團成員於109年9月28日下午某時許，以通訊軟體LINE加入辛○○帳號佯稱為其友人泰得公司陳先生，要求辛○○以後都與此帳號聯繫，再於同日下午3時29分許，以LINE通訊軟體與辛○○聯繫，佯稱需錢孔急，急需借款，辛○○因而陷於錯誤，依其指示於右列時間至臺中市○○區○○路○段00號元大銀行臨櫃匯款右列金額，至右列帳戶內，嗣甲○○依詐騙集團成員之指示將匯入其所提領帳戶內之款項悉數提領，並扣除其與詐騙集團成員約定之報酬後剩餘款項再放於宜蘭縣員山鄉大湖18路上民宿前花圃，俟詐騙集團成員前往拿取。 109年9月30日下午2時26分許匯款200,000元至張家語所有之中華郵政股份有限公司000-00000000000000號帳戶 如附表貳編號一 見109年度偵字第7590號卷 1、告訴人辛○○警詢之證述（第32至34頁，不包括組織犯罪條例部分） 2、匯款申請書翻拍照片3幀（第35頁） 3、內政部警政署反詐騙諮詢專線紀錄表1紙（第36頁） 4、臺中市政府警察局第五分局四平派出所受理詐騙帳戶通報警示簡便格式表1紙（第37頁） 見110年度訴字第10號卷 5、中華郵政股份有限公司函檢附00000000000000號帳戶相關交易明細1份（第298頁）     109年10月5日下午1時8分許匯款300,000元至王彥所有之中國信託商業銀行000-000000000000號帳戶※非被告提領帳戶      109年10月6日下午1時34分許匯款1,500,000元至李宣瑩所有之國泰世華商業銀行000- 000000000000號帳戶※非被告提領帳戶   三 甲○○（提出告訴）（109年度偵字第7535、7590號） 詐騙集團成員於109年10月2日下午2時許，撥打電話予甲○○佯稱為其主管志偉，因LINE通訊軟體帳號更換，要求其重新加入，再於同年月5日上午某時許，以LINE通訊軟體與甲○○聯繫，佯稱因需錢周轉欲向其借款，甲○○因而陷於錯誤依其指示以手機連接網際網路登入台新商業銀行網路銀行操作，分別於右列時間將右列之金額，分別匯入右列帳戶內，嗣甲○○依詐騙集團成員之指示將匯入其所提領帳戶內之款項悉數提領，並扣除其與詐騙集團成員約定之報酬後剩餘款項再放於宜蘭縣員山鄉大湖18路上民宿前花圃，俟詐騙集團成員前往拿取。 109年10月5日上午10時43分許匯款50,000元至蕭淵琳所有之中國信託商業銀行000-000000000000號帳戶 如附表貳編號三 見109年度偵字第7590號卷 1、告訴人甲○○警詢之證述（第51至53頁，不包括組織犯罪條例部分） 2、交易記錄畫面翻拍照片2幀（第54頁） 3、內政部警政署反詐騙諮詢專線紀錄表1紙（第55頁） 4、臺北市政府警察局中山分局中山一派出所受理詐騙帳戶通報警示簡便格式表1紙（第56頁） 5、LINE對話記錄翻拍照片4幀（第57頁） 見110年度訴字第10號卷 6、中國信託商業銀行函檢附000000000000號帳戶相關交易明細1份（第329至333頁）    109年10月5日上午10時44分許匯款50,000元至蕭淵琳所有中國信託商業銀行000-000000000000號帳戶   四 丁○○（提出告訴）（109年度偵字第7535、7590號） 詐騙集團成員於109年10月3日下午4時許，撥打電話予丁○○佯稱其為FM鞋子網路商店人員，因其先前以信用卡付款之訂單，店家疏失將訂單設定為分期付款，導致每月將會重覆扣款連續12個月，是否要取消分期付款，隨即由另名成員撥打電話予丁○○，自稱為中國信託商業銀行人員，要求丁○○依其指示操作解除分期付款，丁○○因此陷於錯誤依其指示登入中國信託商業銀行網路銀行APP軟體及至銀行自動櫃員機操作，分別於右列時間將右列之金額，分別匯入右列帳戶內，嗣甲○○依詐騙集團成員之指示將匯入其所提領帳戶內之款項悉數提領，並扣除其與詐騙集團成員約定之報酬後剩餘款項再放於宜蘭縣員山鄉大湖18 路上民宿前花圃，俟詐騙集團成員前往拿取。 109年10月3日下午4時42分許匯款49,989元至張家語所有之中華郵政股份有限公司000-00000000000000號帳戶 如附表貳編號二 見109年度偵字第7590號卷 1、證人丁○○警詢之證述（第38至40頁，不包括組織犯罪條例部分） 2、自動櫃員機交易明細表影本3紙（第41頁） 3、內政部警政署反詐騙諮詢專線紀錄表1紙（第42 頁） 4、新北市政府警察局新莊分局中平派出所受理詐騙帳戶通報警示簡便格式表1紙（第43頁） 見110年度訴字第10號卷 5、中華郵政股份有限公司函檢附00000000000000號帳戶相關交易明細1份（第298頁）    109年10月3日下午4時48分許匯款49,989元至張家語所有之中華郵政股份有限公司000-00000000000000號帳戶      109年10月3日下午4時51分許匯款14,765元至張家語所有之中華郵政股份有限公司000-00000000000000號帳戶      109年10月3日下午5時15分許匯款22,012元至張家語所有之中華郵政股份有限公司000-00000000000000號帳戶      109年10月3日下午5時16分許匯款9968元至張家語所有之華郵政股份有限公司000-00000000000000號帳戶      109年10月3日下午5時19分許匯款5,143元至張家語所有之中華郵政股份有限公司000-00000000000000號帳戶   五 己○○（提出告訴）（109年度偵字第7395號） 詐騙集團成員於109年10月4日下午2時許，撥打電話予己○○佯稱為其姪子，因電話號碼更換，要求其重新加入LINE通訊軟體，再於翌（5）日某時許，再次撥打電話予己○○，佯稱因需錢孔急欲向其借款，己○○因而陷於錯誤，依其指示於5日下午2時許至基隆市○○路00號港東郵局臨櫃匯款將100000元，匯入右列帳戶內，嗣甲○○依詐騙集團成員之指示將匯入其所提領帳戶內之款項悉數提領，並扣除其與詐騙集團成員約定之報酬後剩餘款項再放於宜蘭縣員山鄉大湖18路上民宿前花圃，俟詐騙集團成員前往拿取。 109年10月5日下午2時許匯款100,000元至莊淳婷所有之中華郵政股份有限公司000-00000000000000號帳戶 如附表貳編號四 見109年度偵字第7395號卷 1、告訴人己○○　警詢之證述（第9至10頁，不包括組織犯罪條例部分） 2、郵政匯款申請書影本1紙（第12頁） 3、基隆市警察局第二分局信六路派出所受理詐騙帳戶通報警示簡便格式表1紙（第13頁） 4、基隆市警察局第二分局信六路派出所受理刑事案件報案三聯單1紙（第13頁背面） 5、金融機構聯防機制通報單1紙（第14頁） 6、內政部警政署反詐騙諮詢專線紀錄表1紙（第15頁） 見110年度訴字第10號卷 7、中華郵政股份有限公司函檢附00000000000000號帳戶相關交易明細1份（第297頁） 六 丙○○（提出告訴）（109年度偵字第7535、7590號） 詐騙集團成員於109年10月4日下午5時23分許，撥打電話予丙○○佯稱其為網路商店人員，因丙○○先前於網路購買衣物，系統誤植將其加入高級會員，需繳納8000元會費，詢問丙○○是否要取消高級會員，丙○○應允後，該詐騙集團成員又稱，因取消會員作業係由郵局代辦，要求丙○○提供郵局客服電話，丙○○提供後隨即由另名成員撥打電話予丙○○，自稱為郵局客服人員，要求丙○○至銀行自動櫃員機依其指示操作取消高級會員資格，丙○○因此陷於錯誤依其指示前往操作自動櫃員機提領款項後，再分別於右列時間將右列之金額，分別匯入、存入右列帳戶內，嗣甲○○依詐騙集團成員之指示將匯入其所提領帳戶內之款項悉數提領，並扣除其與詐騙集團成員約定之報酬後剩餘款項再放於宜蘭縣員山鄉大湖18 路上民宿前花圃，俟詐騙集團成員前往拿取。 109年10月4日晚上6時31分許匯款29,980元至張雯雅所有之張中國信託商業銀行000-000000000000號帳戶 如附表貳編號五 見109年度偵字第7590號卷 1、告訴人丙○○警詢之證述（第44至47頁，不包括組織犯罪條例部分） 2、自動櫃員機交易明細表影本2紙（第48頁） 3、交易記錄畫面翻拍照片1幀（第48頁） 4、內政部警政署反詐騙諮詢專線紀錄表1紙（第49 頁） 5、臺北市政府警察局松山分局中崙派出所受理詐騙帳戶通報警示簡便格式表1紙（第50頁） 見110年度訴字第10號卷 6、中國信託商業銀行函檢附000000000000號帳戶相關交易明細1份（第313至318頁）    109年10月4日晚上6時35分許匯款29,980元至張雯雅所有之中國信託商業銀行000-000000000000號帳戶      109年10月4日晚上7時1分許存款22,985元（另含手續費5元）至中國信託商業銀行000-000000000000號帳戶   七 戊○○（提出告訴）（110年度偵字第2016號） 詐騙集團成員於109年10月4日下午5時39分許，撥打電話予戊○○佯稱其為網路賣家，因戊○○先前購物時網路錯誤，導致訂單追加至24筆，詢問戊○○是否要取消訂單，並會通知銀行協助，隨後由另名成員撥打電話予戊○○，自稱為第一銀行客服人員，要求戊○○至銀行自動櫃員機依其指示操作進行帳戶取消訂單，戊○○因此陷於錯誤依其指示前往操作自動櫃員機提領款項後，再於右列時間將右列之金額，存入右列帳戶內，嗣甲○○依詐騙集團成員之指示將匯入其所提領帳戶內之款項悉數提領，並扣除其與詐騙集團成員約定之報酬後剩餘款項再放於宜蘭縣員山鄉大湖18路上民宿前花圃，俟詐騙集團成員前往拿取。 109年10月4日晚上8時28分許存款30,000元至張雯雅所有之中國信託商業銀行000-000000000000號帳戶 如附表貳編號五 見110年度偵字第2016號卷 1、告訴人戊○○警詢之證述（第38至39頁，不包括組織犯罪條例部分） 2、內政部警政署反詐騙諮詢專線紀錄表1紙（第36頁） 3、臺中市政府警察局霧峰分局成功派出所受理刑事案件報案三聯單1紙（第37頁） 4、自動櫃員機交易明細表影本1紙（第40頁背面） 5、通話記錄明細1紙（第41頁） 6、中國信託商業銀行函檢附000000000000號帳戶開戶資料及相關交易明細1份（第42至45頁） 見110年度訴字第10號卷 7、中國信託商業銀行函檢附000000000000號帳戶相關交易明細1份（第313至318頁）    109年10月4日晚上8時37分許存款29,985元至中華郵政股份有限公司000-00000000000000號帳戶※非其提領帳戶      109年10月4日晚上8時46分許存款29,985元至聯邦商業銀行000-000000000000號帳戶※非其提領帳戶      109年10月4日晚上8時許至8時28分許，尚有3筆2萬元匯款，惟告訴人未提出相關證據資料   
附表參：
編號 人頭帳戶 提領時間 提領地點 提領金額 被害人 證據欄 一 渣打商業銀行三多分行000-00000000000000帳戶（許瀠云所申設） 109年9月29日下午1時27分43秒 宜蘭縣○○鎮○○路○段000號全聯-羅東純精店 20,000元（另含交易手續費5元） 庚○○ 見109年度偵字第7535號卷 1、被告警詢之陳述（第6至18頁、第20至23頁） 2、被告偵查中之陳述（第97至99頁） 3、LINE對話記錄及交易明細翻拍照片7幀（庚○○部分）（第28至30頁） 4、匯款單據翻拍照片1幀（辛○○部分）（第34頁）　  5、提領款項明細一覽表（第64頁） 6、自動櫃員機監視器畫面翻拍照片15幀（第65至72頁） 見110年度訴字第10號卷 7、被告本院之陳述（第21至27頁、233至235、350、366頁） 8、渣打國際商業銀行函檢附00000000000000號帳戶相關交易明細1份（第319至321頁）　 　  　   　　  　  　 　    109年9月29日下午1時28分46秒 宜蘭縣○○鎮○○路○段000號全聯-羅東純精店 20,000元（另含交易手續費5元）     109年9月29日下午1時30分22秒 宜蘭縣○○鎮○○路○段000號兆豐國際商業銀行羅東分行 20,000元（另含交易手續費5元）     109年9月29日下午1時31秒09秒 宜蘭縣○○鎮○○路○段000號兆豐國際商業銀行羅東分行 20,000元（另含交易手續費5元）     109年9月29日下午1時32分03秒 宜蘭縣○○鎮○○路○段000號兆豐國際商業銀行羅東分行 20,000元（另含交易手續費5元）     109年9月29日下午1時32分54秒 宜蘭縣○○鎮○○路○段000號兆豐國際商業銀行羅東分行 20,000元（另含交易手續費5元）     109年9月29日下午1時37分47秒 宜蘭縣○○鎮○○路000號統一超商羅高門市 20,000元（另含交易手續費5元）     109年9月29日下午1時38分54秒 宜蘭縣○○鎮○○路000號統一超商羅高門市 20,000元（另含交易手續費5元）     109年9月29日下午1時40分56秒 宜蘭縣○○鎮○○路000號萊爾富超商公正門市 20,000元（另含交易手續費5元）     109年9月29日下午1時42分08秒 宜蘭縣○○鎮○○路000號萊爾富超商公正門市 19,800元（另含交易手續費5元）     109年9月30日上午11時35分13秒 宜蘭縣○○鎮○○路000號1樓全家超商金鼎門市 20,000元（另含交易手續費5元）     109年9月30日上午11時36分10秒 宜蘭縣○○鎮○○路000號1樓全家超商金鼎門市 20,000元（另含交易手續費5元）     109年9月30日上午11時37分17秒 宜蘭縣○○鎮○○路000號1樓全家超商金鼎門市 9,000元（另含交易手續費5元）     109年9月30日晚上10時02分09秒 宜蘭縣○○鄉○○路00號冬山鄉農會廣興分部 提領20,000元(另含交易手續費5元）(其中庚○○部分1135元辛○○部分18865元（被害人辛○○遭詐騙匯入000-00000000000000號帳戶後再經不詳詐騙集團成員轉入此帳戶)  辛○○    109年9月30日晚上10時01分5秒 宜蘭縣○○鄉○○路00號冬山鄉農會廣興分部 10,000元（另含交易手續費5元）（被害人辛○○遭詐騙匯入000-00000000000000號帳戶後再經不詳詐騙集團成員轉入此帳戶）     109年9月30日晚上11時36分45秒 宜蘭縣○○鎮○○路00000號羅東鎮農會北門分部 1,000元（另含交易手續費5元）（被害人辛○○遭詐騙匯入000-00000000000000號帳戶後再經不詳詐騙集團成員轉入此帳戶）   二 中華郵政股份有限公司三重中山路郵局000-00000000000000號帳戶（張家語 所申設） 109年10月03日下午4時51分13秒 宜蘭縣○○鎮○○街000號國華國中警衛室旁中華郵政股份有限公司羅東郵局提款機 60,000元 丁○○ 見109年度偵字第7535號卷 1、被告警詢之陳述（第6至18頁、第20至23頁） 2、被告偵查中之陳述（第97至99頁） 3、自動櫃員機交易明細表3紙（第40頁） 4、提領款項明細一覽表（第64頁） 5、自動櫃員機監視器畫面翻拍照片6幀（第73至75頁） 見110年度訴字第10號卷 6、被告於原審之陳述（第21至27頁、233至235、350、366頁） 7、中華郵政股份有限公司函檢附00000000000000號帳戶相關交易明細1份（第298頁） 　    109年10月03日下午4時54分44秒 宜蘭縣○○鎮○○路○段000號統一超商潤昌門市 20,000元（另含交易手續費5元）     109年10月03日下午4時55分51秒 宜蘭縣○○鎮○○路○段000號統一超商潤昌門市 20,000元（另含交易手續費5元）     109年10月03日下午5時01分08秒 宜蘭縣○○鎮○○路00號羅東郵局 14,000元     109年10月03日下午5時29分11秒 宜蘭縣○○鎮○○路00000號羅東鎮農會北門分部 20,000元（另含交易手續費5元）     109年10月03日下午5時29分49秒 宜蘭縣○○鎮○○路00000號羅東鎮農會北門分部 16,000元（另含交易手續費5元）   三 中國信託商業銀行000-000000000000號帳戶（蕭淵琳所申設） 109年10月05日上午10時58分41秒 宜蘭縣○○鎮○○路000號統一超商宜泰門市 100,000元 甲○○ 見109年度偵字第7535號卷 1、被告警詢之陳述（第6至18頁、第20至23頁） 2、被告偵查中之陳述（第97至99頁） 3、匯款紀錄翻拍照片2幀（第53頁） 4、提領款項明細一覽表（第64頁） 5、自動櫃員機監視器畫面翻拍照片1幀（第77頁） 見110年度訴字第10號卷 6、被告本院之陳述（第21至27頁、233至235、350、366頁） 7、中國信託商業銀行函檢附000000000000號帳戶相關交易明細1份（第329至333頁） 四 中華郵政股份有限公司樹林大同郵局000-00000000000000號帳戶（莊淳婷所申設） 109年10月05日下午2時15分55秒 宜蘭縣宜蘭市中山路三段統一超商同慶門市 20,000元 己○○ 見109年度偵字第7535號卷 1、被告警詢之陳述（第6至18頁、第20至23頁） 2、被告偵查中之陳述（第97至99頁） 見109年度偵字第7395號卷 3、被告警詢之陳述（第6至8頁） 4、郵政匯款申請書影本1紙（第12頁） 5、提領款項明細一覽表（第11頁）　 　 6、自動櫃員機、超商及道路監視器畫面翻拍照片22幀（第16至22頁） 見110年度訴字第10號卷 7、被告於原審之陳述（第21至27頁、233至235、350、366頁） 8、中華郵政股份有限公司函檢附00000000000000號帳戶相關交易明細1份（第297頁）   109年10月05日下午2時18分50秒 宜蘭縣○○路○段000號1樓全家超商中山門市 20,000元     109年10月05日下午2時19分25秒 宜蘭縣○○路○段000號1樓全家超商中山門市 20,000元     109年10月05日下午2時20分0秒 宜蘭縣○○路○段000號1樓全家超商中山門市 20,000元     109年10月05日下午2時22分47秒 宜蘭縣○○路○段000號1樓ok超商宜蘭中山門市 20,000元   五 中國信託商業銀行000-000000000000號帳戶（張雯雅所申設） 109年10月04日晚上6時40分18秒 宜蘭縣○○鎮○○路000號統一超商權中門市 59,960元（同次提領帳戶內原有之40元） 丙○○ 見109年度偵字第7535號卷 1、被告警詢之陳述（第6至18頁、第20至23頁） 2、被告偵查中之陳述（第97至99頁） 3、自動櫃員機交易明細表2紙（第47頁） 4、交易明細畫面截圖照片1幀（第47頁） 5、提領款項明細一覽表（第64頁） 6、自動櫃員機監視器畫面翻拍照片2幀（第76頁） 見110年度訴字第10號卷 7、被告於原審之陳述（第21至27頁、233至235、350、366頁） 8、中國信託商業銀行函檢附000000000000號帳戶相關交易明細1份（第313至318頁）   109年10月04日晚上7時09分30秒 宜蘭縣○○鎮○○路00號統一超商徠一門市 22,985元（同次提領帳戶內原有之5元）     109年10月04日晚上8時34分39秒 宜蘭縣○○鎮○○路000號統一超商羅東門市 30,000元 戊○○ 見109年度偵字第7535號卷 1、被告警詢之陳述（第6至18頁、第20至23頁） 2、被告偵查中之陳述（第97至99頁） 見110年度偵字第2016號卷 3、自動櫃員機交易明細表影本1紙（第40頁背面） 4、被害人遭詐欺情形一覽表（第6頁）  5、自動櫃員機監視器畫面翻拍照片1幀（第77頁） 見110年度訴字第10號卷 6、被告於原審之陳述（第21至27頁、233至235、350、366頁） 7、中國信託商業銀行函檢附000000000000號帳戶相關交易明細1份（第329至333頁）